# 请教陈版主，新旧股东是否属于股份支付

提问人：Phoebe 皇朝 时间：2015-12-01 11:00:47
陈版主，客户（有限公司）在 2015 年 9 月进行了 1 次增资，增资的出资方有原始股东（A、 实际控制人，价格 1 元/股）、高管（B，价格 1 元/股）、某投资公司（C，价格 1 元/股）、其余新股东（D，价格 1 元/股）。公司 2015 年 9 月 30 日的每股净资产分别为2.08。 现在公司认为由于本次增资新旧股东的价格都是 1 元/股，部分新股东又是与公司无关，所以视同企业市场公允价为 1 元/ 股，故公司高管是否不适用股份支付？请问陈老师是否可以如此认定，谢谢

回答人：chenyiwei
不能简单地因为此次新旧股东入股全部按 1 元/股就认为没有股份支付因素。要考虑这些股东低价入股的原因。除了高管和员工以外，其他方面低价入股是否因为他们能够提供该公司未来发展所需的资源？或者是该公司的重要供应商或客户？或者有其他特殊原因？先要把具体的背景了解清楚，才能具体分析。而另一方面，一旦把原因和背景了解清楚，你自己也就知道了会计处理该如何做。

提问人：Phoebe 皇朝 时间：2015-12-02 22:02:01
万分感谢陈老师的细心指导，但仍有些疑问，请老师解惑 1 ）这些新股东部分将来会成为企业的供应商，但是由于目前没有业务发生，没法进入相关的成本，如果此时做股份支付，那么他们的分录需要如何处理，是否为借：预付账款，贷：资本公积 ？
2 ）剩下的股东为公司以前的客户，将来也可能继续成为客户，如果也作为股份支付，那么他们的分类将如何处理？是调整以前的该客户所确认的收入？

回答人：chenyiwei
1 、借方科目全部是管理费用，因为并不是和特定的采购业务关联的。 2 、也是作为管理费用。

提问人：cathleen75 时间：2016-09-06 11:03:34
请教 陈老师
为什么控股股东向管理层转让股份的时候，会涉及股份支付？其他股东向管理层转让会涉及吗？ 如果是控股股东向其他股东转让股份的时候，会涉及股份支付吗？
非常感谢！

回答人：chenyiwei
关键是看转让股份的目的是否作为换取受让方向被审计单位提供服务或商品的对价。其他股东（非控股）向管理层转让股份也会涉及股份支付。股东之间的转让如果是为了股东之间的利益平衡等与被审计单位无关的原因则不涉及